臺北高等行政法院判決　　　　　　　　　　　　　　九十二年度訴字第四六五四號
　　　　　　　　　　　　　　　.
　　原　　　告　甲○○
　　訴訟代理人　乙○○
　　　　　　　　林石猛律師
　　　　　　　　陳韋利律師
　　被　　　告　銓敘部
　　代　表　人　丙○○部長）.
　　訴訟代理人　丁○○
　　　　　　　　戊○○
　　　　　　　　己○○
右當事人間因俸給事件，原告不服公務人員保障暨培訓委員會中華民國九十二年八月
四日九二公審決字第○一四三號復審決定，提起行政訴訟。本院判決如左：
　　主    文
原告之訴駁回。
訴訟費用由原告負擔。
　　事  實
一、事實概要：原告係應民國（下同）七十四年全國性公務人員普通考試普通行政人
    員村里幹事組考試及格，現任屏東縣政府民政局委任第五職等一般民政職系課員
    。原告於八十三年十月二十七日初任高雄縣茄萣鄉第一公有零售市場一般行政職
    系管理員；八十八年十月一日調任屏東縣東港鎮戶政事務所一般民政職系戶籍員
    ；九十一年九月二十日再調任現職，經被告審定合格實授，核敘為委任第五職等
    本俸四級三六○俸點。九十一年十月二十一日原告以其於七十年十一月至八十三
    年三月曾任台灣機械股份有限公司（下稱台機公司）電腦機具操作員申請採計以
    提敘俸級，案經被告以九十一年十一月八日部地一字第○九一五一四八三九七號
    書函（下稱原處分）予以否准，並經屏東縣政府以九十一年十一月十四日屏府人
    任字第○九一○一八五八一三號函轉知在案。原告不服而先後於同年月二十三日
    、同年十二月二十七日及九十二年一月二十五日輾轉向曹啟鴻立法委員陳情請其
    協助復審，均經被告以受理人民陳情案件方式回復曹啟鴻立法委員，嗣後原告又
    於九十二年四月二十一日以申請書請求公務人員保障暨培訓委員會辦理再復審，
    經該會移由被告改以復審案件受理，惟期間因適逢公務人員保障法於九十二年五
    月三十日修正公布施行，被告爰依該法修正後第一百零三條之規定，移請該會依
    修正後之公務人員保障法規定辦理，嗣經該會復審決定駁回，遂提起本件行政訴
    訟。
二、兩造聲明：
　(一)原告聲明求為判決：
　　1.復審決定及原處分均撤銷。
　　2.被告應就原告九十一年十月二十一日申請案作成准予補提敘俸給至委任第五職
      等年功俸七級之行政處分。
　　3.訴訟費用由被告負擔。
　(二)被告聲明求為判決：如主文所示。
三、兩造之爭點：
    原告曾任台機公司之年資，與其申請時現任職務職等是否相當？
　(一)原告主張之理由：
    1.原告現任屏東縣政府民政局課員，七十四年普通考試及格，六十八年至八十三
      年任職台機公司，八十三年國營事業民營化，依經濟部所屬事業機構專案裁減
      人員要點辦理離職，八十三年十月初任茄萣鄉公所行政人員，八十八年調任東
      港鎮戶政事務所，九十一年再調任現職。九十一年十月原告由服務機關依送審
      程序向被告申請重行審定，採計七十年十一月至八十三年三月曾任職台機公司
      年資，提敘俸給至委任第五職等年功俸七級，經被告於九十一年十一月八日、
      同年十二月十一日及九十二年一月十一日書函，以提敘職等與現任委任第五職
      等不相當，而駁回原告之申請。惟按：
　　　(1)申請補辦提敘俸給相關法規及訴願前例。
        原告於轉任公職時，前任台機公司之年資，因未符合考試院依公務人員任
          用法第十六條於七十九年四月十三日訂定發布之行政、教育、公營事業人
          員相互轉任採計年資提敘官職等級辦法第二條第一項規定：「曾任行政機
          關人員或公立學校教育人員或公營事業人員，具高等考試、特種考試之甲
          等或乙等考試及格之資格者．．．。」，及第二項：「轉任行政機關職務
          ，以薦任第八職等至簡任十二職等為限」。因未符合上開三類人員及三種
          考試及格人員轉任辦法，而無法提敘，並非逾越申請。
        九十一年八月二十八日被告依俸給法第十七條第五項規定訂定發布「曾任
          公務年資採計提敘認定辦法」後，始符合該辦法規定，隨即由服務機關依
          送審程序申請辦理補提敘；上項規定致原告於其台機公司離職時所敘分類
          職位五職等，依對照年資採計對照表，相當行政機關公務人員委任第四職
          等。原告於八十三年因配合政府公營事業民營化政策，辦理專案離職，轉
          任公職時以委任三職等本俸一級銓敘，如以台機公司分類職位第五職等十
          三級，係相當於行政機關委任第四職等五級，依曾任公務年資按年核計加
          級計算採計提敘俸給，則九十二年職等應為委任第五職等年功俸七級。
        案例：八十四年二月六日考試院再訴願決定書，（八四）考臺訴決字第○
          ○六號，再訴願人陳明達俸給提敘案，訴願決定及原處分均撤銷，由原處
          分機關另為適法之處理。
　　　(2)曾任年資工作內容，與其所任工作性質相近之相關法規及前例。
        按考選部（八九）選規字第五三二○號函與被告（八九）法二字第一八八
          六六五四號函會同訂定發布：「依法考試及格人員考試類科適用職系對照
          表」規定，資訊處理人員，適用一般行政、統計、會計審計、資訊處理等
          職系。
        查八十三年全國性公務人員高等考試、普通考試類科及應試資格表中規定
          ：一般民政與資料處理職系皆為公立或立案之私立專科以上學校或經教育
          部承認之國外專科以上學校各系科畢業得有證書者、公立或立案之私立高
          級中等學校畢業得有證書者；故上開規定職系工作性質相近。
        原告曾任公營事業服務證明書（台機公司九十二年九月十五日機總人字第
          ○○○三六六號）工作內容（資訊系統資料維護，．．．等相關行政事項
          ）與一般民政資訊化工作內容相近，即屬工作性質相近，而無工作性質不
          相近之虞。
        案例：八十四年七月二十二日被告八四台中甄四字第一一六六○五九號函
          審定，申請人劉維雄，提敘俸給任用審查案，因工作內容相近，由被告採
          計二年年資提敘二級。
        前台機公司資訊處理職系轉任人員年資提敘俸給，九十一年五月八日部地
          一字第○九一五一二八七五七號審定函，申請人馬玉潔，提敘俸給重行審
          查案，工作內容相近，被告核准其按年資提敘俸給；其他轉任人員，被告
          皆核准其年資提敘。
　　2.曾任公務年資採計提敘俸給相關法規及新訂定法規：
      (1)按七十六年一月十六日施行之公務人員俸給法第九條第一項規定：高等考試
        、特種考試之甲等或乙等考試及格人員，曾任公立學校教育人員或公營事業
        人員服務成績優良之年資，任行政機關性質程度相當職務時，得依規定核計
        加級至其最高級為止；又俸給法施行細則第四條第三項規定：本法第九條第
        一項所稱「得依規定核計加級至其職務等級最高級為止」，．．．。其規定
        高等考試、特種考試之甲等或乙等考試及格人員，係三種考試及格人員轉任
        時，遂能申請提敘，其他考試進用人員，皆不適用七十六年一月十六日訂定
        之俸給法施行細則之規定。
      (2)查八十年一月三日被告（八十）台華法一字第○五○五八八三號函：「行政
        、教育、公營事業人員相互轉任採計年資提敘官職等級辦法」，適用疑義補
        充規定：依公務人員任用法第十六條、公務人員俸給法第九條及本辦法規定
        ，轉任人員應以「高等考試、特種考試或乙等考試」及格人員為限，不包括
        其他考試人員（考試院七十九年十月廿四日（七九）考台秘議字第三三八五
        號函釋）。被告係以俸給法施行細則於七十六年一月十六日訂定施行時已存
        在之規定，與事實不符，顯有錯誤。
　　　(3)原告係依九十一年六月二十六日修正之俸給法第十七條第五項規定：於九十
　　　　一年八月二十八日公發布之「曾任公務年資採計提敘俸給認定辦法」，始符
　　　　合公務年資採計提敘，故以新訂定之法規辦理補提敘，是原告上開訴稱，應
　　　　無辯解之辭，曾任公務年資應予採計提敘。
　　3.公務人員俸級銓敘之權益應受法律所保障：
      (1)按「公務人員經銓敘審定之官等職等應予保障，非依法律不得變更。」；「
        公務人員經銓敘審定之俸級應予保障，非依法律不得降級或減俸。」分別為
        公務人員保障法第十三條及第十四條所明定。次按「公務人員曾任下列年資
        ，如與現任職務職等相當、性質相近且服務成績優良者，得按年核計加級至
        其所銓敘審定職等之本俸最高級；如尚有積餘年資，且其年終（度）考績（
        成、核）合於或比照合於公務人員考績法第七條之規定，得按年核計加級至
        其所銓敘審定職等之年功俸最高級為止：˙˙˙二、公營事業人員年資。˙
        ˙˙（第一項）第一項所稱職等相當，指公務人員曾任職務等級與擬任職等
        相當；所稱性質相近，指公務人員曾任職務工作性質與擬任職務之性質相近
        。（第四項）公務人員曾任職等相當、性質相近、服務成績優良年資提敘俸
        級之認定，其辦法，由考試院定之。（第五項）」亦為公務人員俸給法第十
        七條（九十一年八月三十日修正前，係列於該法施行細則第十五條規定）。
        乃我國現行公務人員俸給制度，包括「俸」與「給」兩項，俸即本（年功）
        俸，由「俸級」高低所決定，「給」即「加給」，其標準依職等高低而不同
        。是公務人員職等俸級之銓敘審定，不僅涉及品秩高低，亦攸關在職之薪資
        所得與離職時之退休、資遣給與，對公務人員權益影響甚鉅，不能任意剝奪
        或限制。又前揭公務人員俸給法第十七條第一項規定所謂：「如與現任職務
        職等相當」之要件，係基於相互轉任之職等須相當，方符合適才適任之文官
        制度要求，並非可任意擴張至未及時提敘，即生失權效果之解釋。自屬當然
        。
      (2)又考試院依公務人員任用法第十六條於七十九年四月十三日訂定發布之「行
        政、教育、公營事業人員相互轉任採計年資提敘官職等級辦法」，其目的既
        在於達到三類人才之交流，不致從各職務最低級起敘影響當事人交流意願，
        其對三類人才之適用範圍則自應平等廣泛。乃參諸該辦法第二條第一項：「
        曾任行政機關人員或公立學校教育人員或公營事業人員，具高等考試、特種
        考試之甲等或乙等考試及格之資格者．．．」及第二項：「轉任行政機關職
        務，以薦任第八職等至簡任十二職等為限」之規定，對於行政機關轉任職務
        予以限制（即曾擔任資格與轉任職位予以雙重限制），至於不符該要件之其
        他行政、教育、公營事業人員，非屬不能轉任，即屬轉任後採計年資提敘之
        權利受到剝奪。顯然該辦法獨厚高職等人才而無正當理由，其對於高、低職
        位人才之交流予以歧視待遇，不符公務人員銓敘權益保障及文官制度之運行
        甚明。至嗣後被告於九十一年八月二十八日訂定發布「公務人員曾任公務年
        資採計提敘認定辦法」後，將過去限制要件廢除，公務員人才交流制度方始
        步入正軌。益證前開辦法確有不合理之處。
    4.原告依法應有補提敘之權利：
    　又原告申請提敘之權利，乃原告基於公務人員俸給權益保障，所享有工作績效
      、服務資歷及適才適所等應受肯定，並有法安定性及文官制度「綜覈名實、信
      賞必罰」之正當性基礎，依法不可任意剝奪。查，本件原告七十四年普通考試
      及格，六十八年至八十三年任職台機公司，八十三年依經濟部所屬事業機構專
      案裁減人員要點辦理離職，原告於轉任公職時，前任台機公司之年資，因受限
      當時有違法之虞之前揭「行政、教育、公營事業人員相互轉任採計年資提敘官
      職等級辦法」第二條第一項、第二項規定：「轉任行政機關職務，以薦任第八
      職等至簡任十二職等為限」之規定，而無法提敘。嗣被告九十一年八月二十八
      日訂定發布「公務人員曾任公務年資採計提敘認定辦法」後；原告始回復本應
      享有之提敘權利。乃本件原告於八十三年轉任公職時，係以委任三職等本俸一
      級銓敘，如以原告於其台機公司離職時所敘分類職位五職等十三級，依對照年
      資採計對照表，係相當於行政機關委任第四職第五級；是原告依曾任公務年資
      按年核計加級計算採計提敘俸給，則九十二年職等應為委任第五職等年功俸七
      級；被告自應據以辦理提敘。
    5.原告提敘之權利不應生失權效果：
    　按原告申請提敘之權利，係屬公法上請求權，應受公務人員俸給權所保障，非
      依法不可任意剝奪，已如前述。又參諸司法院釋字第四七四號解釋：「公務人
      員參加公務人員保險，於保險事故發生時，有依法請求保險金之權利，該請求
      權之消滅時效，應以法律定之，屬於憲法上法律保留事項。˙˙˙」之意旨，
      即強調公法上請求權逾期不請求之時效期間，應以法律定之。然有關公務人員
      申請提敘之請求權，並無法律規範請求期間及逾期未請求即失權之效果，自不
      能任意解釋，誤認此與公務員身分權不可分離之提敘請求權，有失權期間之適
      用。何況，法規範上所謂失權效果，必須權利人長期間怠於行使權利，方足當
      之。乃姑不論與公務員身分權不可分離之提敘權利，是否適宜認有失權效之適
      用。本件原告先前之所以未辦理提敘，係因有關三類人才轉任之年資採計，實
      務均遵循前揭有違法之虞之「行政、教育、公營事業人員相互轉任採計年資提
      敘官職等級辦法」，而屬不可歸責於原告事由，迄被告九十一年八月二十八日
      訂定發布「公務人員曾任公務年資採計提敘認定辦法」後，原告迅即於同年十
      月二十一日提出補提敘申請，依上情觀之，原告顯無所謂怠於行使權利之情事
      。何況，參諸卷附考試院八十四年二月六日（八四）考台訴決字第○○六號：
      「再訴願人前調升屏東農場薦任第六職等至第七職等組員時，被告未依規定採
      計其教師年資提敘薪級，事隔五年後，再訴願人申請補辦提敘薪級，被告未就
      其權益有無受損及作業有無疏失等有關問題詳加審究，即已逾越三十日復審期
      限未准予追溯補辦，參照行政法院二十五年判字第四號判例及訴願法第十七條
      第二項之立法精神，實有待進一步研酌，˙˙˙」之內容，即強調公務員人事
      主管機關有依法提敘考銓之職責，不能卸責侵害公務員權利。益證本件原告未
      即時辦理提敘，既無可歸責事由，無失權效果可言，原告自得依法補提敘。至
      原告現任職務為委任五職等，固與從公營事業離職當時，職位相當委任四職等
      不相同，然原告於八十三年轉任公職時，係以委任三職等本俸一級銓敘，亦曾
      晉敘至委任四職等職務，僅因當時不合理之法令限制而無法按年提敘，茲此不
      可歸責於原告事由，自不能轉嫁於原告之不利益；揆諸前開說明，原告申請補
      提敘，屬於公務人員正當權利之行使，應符合法律規定，不受現任職務職等之
      影響。另，被告如依「公務人員曾任公務年資採計提敘認定辦法」，重新採計
      原告年資提敘即可。併此指明。
    6.又被告另稱原告於八十三年初任行政機關職務時，雖無法適用「行政、教育、
      公營事業人員相互轉任採計年資提敘官職等辦法」之規定以採計年資，惟其曾
      任年資如符合當時之公務人員俸給法及其施行細則之提敘規定，仍得按年提敘
      俸級，原告上開訴稱顯有推託之情，且歷次辦理職務送審時，均未曾檢證辦理
      提敘事宜云云。惟查，依舉證責任法則，被告就前揭原告怠於提敘之失權主張
      ，應就原告有何歸責事由，盡其舉證責任，不能主觀臆測率斷。況被告既屬人
      事主管機關，對於公務人員俸級敘等之認定，本即負有正確核認之責，其若有
      作業疏失導致原告權益受損，亦應迅速補正，不可遽以原告未主動配合等語，
      即將不利益加諸於原告。本件原告當時未辦理提敘，依前所述，並無可歸責事
      由，現依法申請補提敘，自屬合法合理。
　(二)被告主張之理由：
    1.按公務人員俸給法第十七條規定：「（第一項）公務人員曾任下列年資，如與
      現任職務職等相當、性質相近且服務成績優良者，得按年核計加級至其所銓敘
      審定職等之本俸最高級；如尚有積餘年資，且其年終（度）考績（成、核）合
      於或比照合於公務人員考績法第七條之規定，得按年核計加級至其所銓敘審定
      職等之年功俸最高級為止：˙˙˙二、公營事業人員年資。˙˙˙（第四項）
      第一項所稱職等相當，指公務人員曾任職務等級與擬任職等相當；所稱性質相
      近，指公務人員曾任職務工作性質與擬任職務之性質相近。（第五項）公務人
      員曾任職等相當、性質相近、服務成績優良年資提敘俸級之認定，其辦法，由
      考試院定之。」次按公務人員曾任公務年資採計提敘俸級認定辦法第三條第一
      項規定：「公務人員曾任公務年資，其職等相當之對照，依所附各類人員與行
      政機關公務人員職等相當年資採計提敘俸級對照表認定之。」第五條規定：「
      公務人員曾任公務年資，其工作性質相近，依下列規定認定之：一、曾任職務
      經被告銓敘審定之職系，與擬任職務職系依職組暨職系名稱一覽表規定為同一
      職組或得單向調任或得相互調任者。二、曾任職務並無職系之規定，由原機關
      出具工作內容證明，就其工作內容對照職系說明書或職務說明書認定其適當職
      系後，依前款認定之。必要時，得由被告會同各該主管機關訂定對照表認定之
      。」復查「各類人員與行政機關公務人員職等相當年資採計提敘俸級對照表」
      規定：經濟部所屬事業人員第五職等係相當行政機關公務人員之委任第四職等
      。準此，公務人員曾任公營事業人員者，其曾任公營事業之年資如與現任職務
      銓敘審定之職等相當、性質相近且服務成績優良者，得按年採計提敘俸級至其
      所銓敘審定職等之本俸最高級；如尚有積餘年資，且其年終（度）考績（成、
      核）合於或比照合於公務人員考績法第七條之規定者，得按年核計加級至其所
      銓敘審定職等之年功俸最高級為止（按：九十一年八月三十日公務人員俸給法
      修正施行前，上開規定原列於該法施行細則第十五條）。
    2.本案原告於九十一年十月二十一日申請採計七十年十一月至八十三年三月曾任
      台機公司之曾任年資以提敘俸級時，據案附台機公司出具之服務證明書所載，
      原告於八十三年三月自該公司離職時，係擔任該公司分類職位五職等十三級之
      電腦機具操作員，辦理資訊系統資料維護、備份、電腦操作維護、機房管理、
      磁帶、端末機管理、各系統報表印製及使用者帳號管理等工作，被告以其於台
      機公司離職時所敘之分類職位五職等經對照各類人員與行政機關公務人員職等
      相當年資採計提敘俸級對照表規定，僅相當行政機關公務人員之委任第四職等
      ，與其現任職務所銓敘審定之委任第五職等並不相當，且其曾任年資之工作內
      容經對照職系說明書後，應認定係屬資訊處理職系，與其現任一般民政職系戶
      籍員職務之工作性質亦不相近，核與公務人員俸給法第十七條規定不符而無法
      採計提敘，爰以九十一年十一月八日部地一字第○九一五一四八三九七號書函
      予以否准，於法並無違誤。復審決定予以維持，亦屬有據。
    3.原告訴稱其初任行政機關職務時，因不符「行政、教育、公營事業人員相互轉
      任採計年資提敘官職等級辦法」，遂未能申請提敘，自考試院九十一年八月二
      十八日訂定公務人員曾任公務年資採計提敘俸級認定辦法之後，其始符合採計
      公務年資以提敘俸級之規定，進而請求予以補辦提敘之機會一節，查公務人員
      依法任用時，其所曾任公務年資如與擬任職務職等相當且性質相近之年資得按
      年核計加級，係公務人員俸給法施行細則於七十六年元月十六日訂定施行時即
      已存在之規定，是以，原告於八十三年初任行政機關職務時，雖無法適用「行
      政、教育、公營事業人員相互轉任採計年資提敘官職等辦法」之規定以採計年
      資，惟其曾任年資如符合當時之公務人員俸給法及其施行細則之提敘規定，仍
      得按年提敘俸級，原告上開訴稱顯有推託之情，要不足採。
　　4.至於原告所舉陳明達及馬玉潔等二案例部分，謹分項說明併予釐清如次：
      (1)原告所舉陳明達案例一節，經查該案例係因陳明達於辦理任用送審時，曾檢
        證申請採計軍職年資以提敘俸級，卻因承辦人員疏未詳予查正致未辦理採計
        提敘事宜，因不可歸責於當事人而同意其追溯辦理。然本案原告辦理歷任職
        務送審時，均未曾檢證辦理採計提敘事宜，迄至九十一年十月始檢附台機公
        司出具之服務證明書申請採計提敘事宜，其情形與上開陳明達案例之情形並
        不相同，故無從援引比照辦理。
      (2)至於馬玉潔案例一節，經查馬玉潔係因其曾任台機公司約聘人員之年資與其
        現所銓敘審定委任第一職等一般行政職系書記之工作性質相近、職等相當且
        服務成績優良，故經被告依其任用當時（九十一年八月三十日公布施行前）
        之公務人員俸給法施行細則第十五條規定辦理採計提敘；其與本案原告曾任
        台機公司電腦機具操作員年資與其現所銓敘審定委任第五職等一般民政課員
        職等不相當且工作性質亦不相近之情形並不相同，故亦無從援引比照。
　　理  由
一、本件訴訟程序進行中，被告之代表人已由吳容明變更為丙○○，此有總統九十三
    年六月十五日華總一禮字第○九三一○○二一五二一號令在卷可按，茲由新任代
    表人具狀聲明承受訴訟，核無不合，應予准許。
二、原告起訴主張：原告於七十年十一月至八十三年三月曾任台機公司分類職位五職
    等十三級之電腦機具操作員，其間原告於七十四年應普通考試及格，嗣於八十三
    年十月二十七日初任高雄縣茄萣鄉第一公有零售市場一般行政職系管理員；九十
    一年九月二十日調任屏東縣政府民政局委任第五職等一般民政職系課員現職，經
    被告審定合格實授，核敘為委任第五職等本俸四級三六○俸點，原告乃於九十一
    年十月二十一日向被告申請採計台機公司之年資以提敘俸級，惟遭被告否准，為
    此訴請如聲明所示云云。
三、被告則以：原告於八十三年三月自台機公司離職時，係擔任該公司分類職位五職
    等十三級之電腦機具操作員，經對照各類人員與行政機關公務人員職等相當年資
    採計提敘俸級對照表規定，僅相當行政機關公務人員之委任第四職等，與原告申
    請時現任職務所銓敘審定之委任第五職等並不相當，且其曾任年資之工作內容經
    對照職系說明書後，應認定係屬資訊處理職系，與其現任一般民政職系戶籍員職
    務之工作性質亦不相近，核與公務人員俸給法第十七條規定不符而無法採計提敘
    ，原處分予以否准於法有據等語置辯。
四、本件兩造不爭之原告於七十年十一月至八十三年三月曾任台機公司分類職位五職
    等十三級之電腦機具操作員，又原告於七十四年應普通考試及格，嗣於八十三年
    十月二十七日初任高雄縣茄萣鄉第一公有零售市場一般行政職系管理員，八十八
    年十月一日調任屏東縣東港鎮戶政事務所一般民政職系戶籍員，九十一年九月二
    十日調任屏東縣政府民政局委任第五職等一般民政職系課員現職，經被告審定合
    格實授，核敘為委任第五職等本俸四級三六○俸點等情，並有台機公司服務證明
    書、證明、公務人員動態登記書、被告審定函、公務人員任（遴）用案申請重行
    審定送核書表、原處分附於原處分卷可稽，堪認為真實。
五、按九十一年六月二十六日修正公布，同年八月三十日施行之公務人員俸給法第十
    七條第一項、第三項、第四項及第五項規定：「公務人員曾任下列年資，如與現
    任職務職等相當、性質相近且服務成績優良者，得按年核計加級至其所銓敘審定
    職等之本俸最高級；如尚有積餘年資，且其年終 (度)考績 (成、核)合於或比照
    合於公務人員考績法第七條之規定，得按年核計加級至其所銓敘審定職等之年功
    俸最高級為止：一經銓敘部銓敘審定有案之年資。二公營事業人員年資。三依法
    令任官有案之軍職年資。四公立學校之教育人員年資。五公立訓練機構職業訓練
    師年資。」「公務人員曾任前二項以外之公務年資，如與現任職務職等相當、性
    質相近且服務成績優良者，得按年核計加級至其所銓敘審定職等之本俸最高級為
    止。」「第一項所稱職等相當，指公務人員曾任職務等級與擬任職等相當；所稱
    性質相近，指公務人員曾任職務工作性質與擬任職務之性質相近。公務人員曾任
    職等相當、性質相近、服務成績優良年資提敘俸級之認定，其辦法，由考試院定
    之。」是本件之爭執，厥在於原告曾任台機公司之年資，與其申請時現任職務職
    等是否相當？
六、經查：
  (一)按公務人員曾任公務年資採計提敘俸級認定辦法第一條規定：「本辦法依公務人
    員俸給法 (以下簡稱本法)第十七條第五項規定訂定之。」第二條規定：「依公
    務人員任用法任用之人員，其曾任得採計提敘俸級之公務年資（以下簡稱曾任公
    務年資）與現所任職務銓敘審定之職等相當、性質相近、服務成績優良之認定，
    除法規另有規定外，依本辦法行之。」第三條規定：「公務人員曾任公務年資，
    其職等相當之對照，依所附各類人員與行政機關公務人員職等相當年資採計提敘
    俸級對照表認定之。：：：」
  (二)又按「各類人員與行政機關公務人員職等相當年資採計提敘俸級對照表」規定：
    經濟部所屬事業人員第五職等係相當行政機關公務人員之委任第四職等，核經濟
    部所屬事業人員列有十五職等，與行政機關公務人員僅列有十四職等不同，故主
    管機關依其性質而為上開對照之規定，於法自無不合，先予敘明。查本件原告於
    八十三年三月自台機公司離職時，係擔任該公司分類職位五職等十三級之電腦機
    具操作員，已如前述，依上開對照表之規定，相當於行政機關公務人員之委任第
    四職等，此為原告所不爭，而其於九十一年十月二十一日申請時之現任職務係委
    任第五職等，亦為原告所不爭，是被告抗辯原告所曾任職務等級與現任職等並不
    相當，洵屬可採。又本件原告既已於職務相當之構成要件不符，則本院無庸贅就
    性質相近及服務成績優良之要件，續予審究，附此說明。
  (三)再按於現行公務人員俸給法第十七條修正公布前，八十七年一月十五日修正發布
    之公務人員俸給法施行細則第十五條第二項規定：「依公務人員任用法任用之人
    員，其曾任行政機關、公立學校或公營事業之年資，如與擬任職務職等相當且性
    質相近者，均得按年核計加級。前二項之按年核計加級，均以至其所銓敘審定職
    等之年功俸最高級為止。」查原告於八十七年間任職高雄縣茄萣鄉第一公有零售
    市場一般行政職系管理員，時為委任第四職等本俸二級三一○俸點，此有高雄縣
    茄萣鄉公所考績通知書附於原處分卷可按，原告如認其公營事業之年資與擬任職
    務職等相當且性質相近者，於八十七年間即得依上開規定申請按年核計加級至其
    所銓敘審定職等之年功俸最高級為止，惟原告並未於彼時提出申請，迄至申請時
    職等已不相當，此尚非法令保障不周所致。
  (四)至公務人員任用法第十六條規定：「高等考試或相當高等考試以上之特種考試及
    格人員，曾任行政機關人員、公立學校教育人員或公營事業人員服務成績優良之
    年資，除依法令限制不得轉調者外，於相互轉任性質程度相當職務時，得依規定
    採計提敘官、職等級；其辦法由考試院定之。」及依上開條文授權訂定之行政、
    教育、公營事業人員相互轉任採計年資提敘官職等級辦法，均在規範高等考試或
    相當高等考試以上之特種考試及格人員之轉任採計提敘之問題，本件原告係普通
    考試及格，已如前述，上開相關法令與原告無涉，併予敘明。
七、綜上所述，原告之主張，尚無可採，原處分以原告曾任職務等級與現任職等不相
    當為由，否准原告系爭提敘之申請，認事用法，均無違誤，復審決定，遞予維持
    ，亦無不合，原告訴請如聲明所示，為無理由，應予駁回。
八、本件事證明確，兩造其餘之陳述，於判決結果不生影響者，不予一一論述。
據上論結，本件原告之訴為無理由，爰依行政訴訟法第九十八條第三項前段，判決如
主文。
中　　華　　民　　國　　九十三　　　年　　　十一　　　月　　　十八　　　日
                 臺 北 高 等 行 政 法 院   第 四 庭
                                審 判 長 法  官　王　立　杰
                                         法  官　黃　本　仁
                                         法  官　王　碧　芳
右為正本係照原本做成。
如不服本判決，應於送達後二十日內，向本院提出上訴狀並表明上訴理由，如於本判
決宣示後送達前提起上訴者，應於判決送達後二十日內補提上訴理由書（須按他造人
數附繕本）。
中　　　華　　　民　　　國　　九十三　　年　　 十一 　　月　　 十八 　　日
                                         法院書記官 鄭 聚 恩
